臺灣嘉義地方法院民事裁定
111年度抗字第15號 
抗  告  人  林達優  

相  對  人  童素緣  
上列抗告人與相對人間請求本票裁定事件，抗告人對於民國111
年3月31日本院所為111年度司票字第314號第一審之裁定提起抗
告，本院裁定如下：
    主  文
抗告駁回。
抗告費用新臺幣壹仟元由抗告人負擔。  
    理  由
一、本件抗告意旨略以：抗告人已有還款云云。並提出郵局及銀
    行匯款單為證。爰請求駁回相對人本票裁定之聲請等語。
二、按執票人向本票發票人行使追索權時，可以聲請法院裁定後
    強制執行，票據法第123條有明文規定。依照票據法第120條
    第2項規定，本票未記載到期日，視為見票即付。又見票即
    付之匯票，以提示日作為到期日；執票人向匯票債務人行使
    追索權時，在未約定利率之情形，得要求從到期日起按年利
    六釐計算之利息，票據法第65條第1項、第97條第1項第2款
    分別定有明文規定。上開規定，依照同法第124條之規定，
    於本票均有準用。再者，本票執票人依照前述法條規定，聲
    請法院裁定許可對發票人強制執行，為非訟事件，此種裁定
    及抗告法院之裁定，僅需依照非訟事件之程序，審查是否應
    該許可強制執行，並無確定實體上法律關係是否存在之效力
    。亦即，法院只需審查本票形式上之要件是否具備，至於實
    體上之法律關係存在與否之抗辯，抗告法院於非訟程序中，
    依法不得加以審酌（最高法院56年台抗字第714號、57年台
    抗字第76號判例、83年度台抗字第83號裁定意旨參照）。經
    查：相對人於原審主張持有抗告人簽發系爭本票，並且免除
    作成拒絕證書，而相對人於109年3月30日提示未獲付款，依
    票據法第123條規定聲請裁定准許強制執行等語，並且提出
    系爭本票為證據。從形式上審查結果，本件本票已經符合票
    據法上之要件，原審依照前述規定裁定准許強制執行，合乎
    法律之規定。抗告人所提出前述抗告理由，係主張系爭本票
    票款已有清償之事實，縱使抗告人之抗辯為真實，依照前述
    說明，亦非本件非訟抗告程序得以審查，仍然應該為許可強
    制執行之裁定。因此，抗告人指摘原裁定不當，請求廢棄，
    欠缺法律依據，應予駁回。
三、據上論結，本件抗告為無理由，爰依非訟事件法第46條、第
    21條第2項、第24條第1項，民事訴訟法第495條之1第1項、
    第449條第1項、第78條，裁定如主文。
中　　華　　民　　國　　111 　年　　4 　　月　　27　　日
                  民事第三庭  審判長法　官  柯月美 
                                    法  官  馮保郎
                                    法  官  曾文欣
以上正本係照原本作成。
本件不得再抗告。
中　　華　　民　　國　　111 　年　　4 　　月　　27　　日
                                    書記官　陳慶昀  

本票附表：至清償日止利息按週年利率6%計算    111年度抗字第000015號   編 發票日 票面金額 到期日 利息起算日 票據號碼 備考 號  （新臺幣）     001 108年3月26日 2,200,000元 109年3月30日 109年3月30日 TH0000000